# 上市公司代扣代缴的个人股东分红个税列报

提问人：tony868lamy 时间：2011-04-06 17:28:50
上市公司代扣代缴的个人股东分红个税在现金流量表中作为筹资活动现金流列报（分配股利、利润或偿付利息支付的现金）。请问：
在上市公司代扣但未实际缴交以前，作为“其他应付款-代扣代缴个税”还是作为“应交税费-其他”列报呢？

回答人：chenyiwei
一般是由上市公司全额把应付现金股利拨付给证券登记结算公司，由证券登记结算公司在向股东帐户划款时扣缴，所以上市公司应该不存在此类问题。（上市公司不可能随时掌握完整的股东名册，更不可能了解截至除息日的股东哪些是法人、哪些是境内自然人）
如果是非上市公司，代扣代缴股东分红的个人所得税也是通过“应交税费”而不是其他应付款核算的。

提问人：ariel00 时间：2013-03-20 17:31:00
回复 chenyiwei 的帖子
请教陈版，如果是非上市公司呢？代扣代缴的税费是在筹资活动分配的股利中体现吧？

回答人：chenyiwei
现金流量表上对代扣代缴税费的列报，一般可以并入其所依据的主要现金流量，如支付给职工以及为职工支付的现金、分配股利的现金等。

提问人：a8730760 时间：2016-03-12 19:02:49
请教陈版，派发股利时产生的送转股权登记费和派息手续费所支付的现金，现金流是放在分配股利、利润或偿付利息所支付的现金还是放在 支付的其他与经营活动有关的现金

回答人：chenyiwei
支付的其他与筹资活动有关的现金。如果金额较小，也可并入支付的其他与经营活动有关的现金。